【裁判字號】    91,簡上,135
【裁判日期】    920305
【裁判案由】    台灣地區與大陸地區人民關係條例
【裁判全文】
臺灣臺北地方法院刑事判決                        九十一年度簡上字第一三五號
    上  訴  人  乙○○
    即  被  告
右列上訴人因違反臺灣地區與大陸地區人民關係條例案件，不服本院九十一年度簡字
第一０三八號，中華民國九十一年四月三十日之第一審簡易判決（聲請簡易判決處刑
書：臺灣臺北地方法院檢察署九十年度偵字第二四一一五號），提起上訴，本院管轄
第二審合議庭判決如左：
    主  文
上訴駁回。
    事  實
一、乙○○明知丙○○係大陸地區人民，因探親獲准來臺，並未經許可在臺工作，竟
    自民國九十年七月十六日起，至同年九月十九日止，每月以新臺幣（下同）七、
    八千元不等之代價，並提供膳宿，僱用大陸地區人民丙○○，在臺北市○○區○○路四八六巷七一弄二號住處，從事看家、煮飯等工作，並於同年八月十日支付
    八千元，同年九月十日支付七千元，嗣於同年九月十九日，丙○○之配偶沈文雄
    因納莉颱風來襲失蹤，沈文雄家屬乃報警協尋，並告知丙○○及沈文雄可能在乙○○家中，經警以電話通知乙○○，由乙○○陪同丙○○至基隆市警察局第三分
    局了解情形，警員因沈文雄並未在乙○○家，進而詢問丙○○，經丙○○之供述
    ，始查獲上情。
二、案經基隆市警察局第三分局報請臺灣基隆地方法院檢察署呈請臺灣高等法院檢察
    署令轉臺灣臺北地方法院檢察署檢察官偵查後，聲請簡易判決處刑。
    理  由
一、被告乙○○於本院審理時經合法傳喚未到庭，於本院調查時固坦承伊知道丙○○
    是大陸地區人士，伊有請丙○○幫忙看家之事實，惟矢口否認有何僱傭犯行，辯
    稱：伊僅有與丙○○一起用餐，或提供住宿，沒有給丙○○錢，丙○○的先生有
    私下向伊太太借錢看病，一次七千元，一次八千元云云。惟查，右揭事實，除被
    告部分自白外，並經丙○○於警詢中陳述：伊平時到被告家裡幫忙照顧房子及煮
    飯，每月大約給伊萬把元使用，伊自七月十六日就去幫忙到現在（指九十年九月
    十九日製作警詢筆錄時），共拿了二次，九十年八月十日拿八千元，九十年九月
    十日拿了七千元等語，復有國人入出境端末查詢報表一紙附警卷可稽，被告雖於
    警詢及偵查中辯稱：丙○○的先生有私下向伊太太借錢看病，一次七千元，一次
    八千元云云，惟於本院調查中則改稱：是丙○○與他先生去跟伊太太借的等語（
    見本院九十一年八月三十日訊問筆錄第十九頁），然被告之妻丁○○證稱：丙○○先生沒有向伊借錢，丙○○有，丙○○有一次跟伊說他先生痛風沒有錢，要買
    藥，就跟伊借一次七千、一次八千等語（見本院九十一年七月十一日訊問筆錄第
    六頁），而丙○○於本院調查時改證稱：伊有看到伊先生有找被告的太太借錢，
    、、、，一次拿一萬多元等語（見本院九十一年八月三十日訊問筆錄第八頁），
    又改稱：是八月底分二次借的等語（見前揭筆錄第二十一頁），則借錢者為丙○○或丙○○之夫，借錢次數是一次或二次，三人供述並不相同；參以證人丁○○
    證稱：是有個朋友帶丙○○到伊家去認識的，是在警察找伊先生（即九十年九月
    十九日）二、三個月前認識的，、、、，伊知道丙○○是大陸人，沒有講要如何
    還錢（見本院九十一年七月十一日訊問筆錄第三、四、八頁），伊只有見過丙○○的先生一次（見前揭筆錄第六頁）等語，則丁○○與丙○○及丙○○之夫均非
    熟識，何有借錢予不熟識之人，且不商談返還期限、方法之理？再徵諸證人即沈
    文雄之子甲○○結證證稱：伊父親若欠錢的話，伊會給他的，他的保費都是伊付
    的，伊父親行動不太方便，不可能去臺北借錢等語（見本院九十一年八月三十日
    訊問筆錄第十二頁），綜上，被告所辯，實無可採。本件事證明確，被告犯行要
    可認定，應依法論科。
二、核被告所為，係違犯臺灣地區與大陸地區人民關係條例第十五條第四款之規定，
    應依同法第八十三條第一項處斷。原審認被告罪行明確，而依刑事訴訟法第四百
    四十九條第一項前段、第三項、第四百五十四條第二項，臺灣地區與大陸地區人
    民關係條例第八十三條第一項，刑法第十一條前段、第四十二條第二項，罰金罰
    鍰提高標準條例第二條，現行法規所定貨幣單位折算新臺幣條例第二條規定，處
    被告罰金新臺幣三萬元，並諭知易服勞役之折算標準，認事用法並無不當，量刑
    亦甚妥適。被告仍否認犯行而提起上訴，核非可採，其上訴為無理由，應予駁回
    。
三、本件被告經合法傳喚，無正當理由不到庭，爰不待其陳述，逕行判決。
據上論斷，應依刑事訴訟法第四百五十五條之一第一項、第三項、第三百六十八條、
第三百七十一條，判決如主文。
本案經檢察官越方如到庭執行職務
中      華      民      國      九十二  年      三      月     五       日
                                  臺灣臺北地方法院刑事第四庭
                                      審判長法  官  余  學  淵
                                            法  官  吳  靜  怡
                法  官  陳  嘉  琪
右正本證明與原本無異。
本判決不得上訴。
                                            書記官  林  素  霜
中      華      民      國      九十二  年      三      月     六       日
附錄法條
臺灣地區與大陸地區人民關係條例第十五條：
左列行為不得為之：
一、使大陸地區人民非法進入臺灣地區。
二、招攬臺灣地區人民未經許可使之進入大陸地區。
三、使大陸地區人民從事未經許可或與許可目的不符之活動。
四、僱用大陸地區人民從事未經許可或與許可範圍不符之工作。
五、居間介紹他人為前款之行為。
臺灣地區與大陸地區人民關係條例第八十三條：
違反第十五條第四款或第五款規定者，處二年以下有期徒刑、拘役或科或併科新臺幣
三十萬元以下罰金。
意圖營利而違反第十五條第五款規定者，處三年以下有期徒刑、拘役或科或併科新臺
幣六十萬元以下罰金。
以犯前項之罪為常業者，處五年以下有期徒刑，得併科新臺幣六十萬元以下罰金。
法人之代表人、法人或自然人之代理人、受僱人或其他從業人員，因執行業務犯前三
項之罪者，除處罰行為人外，對該法人或自然人並科以前三項所定之罰金。但法人之
代表人或自然人對於違反之發生，已盡力為防止行為者不在此限。


司法院資訊處製作；財團法人民間司法改革基金會備份。
